臺灣士林地方法院小額民事判決
                                 111年度士小字第2061號  
原      告  童文  
被      告  張焌柏
上列當事人間請求損害賠償事件，本院於民國111年11月2日言詞
辯論終結，並判決如下：
    主  文
原告之訴駁回。
訴訟費用新臺幣壹仟元由原告負擔。
    事實及理由
一、原告主張：我於民國111年12月3日轉入新臺幣（下同）7,00
    0元至被告銀行帳戶，向原告購買球鞋一雙（下稱系爭球鞋
    ），大約一個月後我收到系爭球鞋，發現有異味，因此拿去
    鑑定，鑑定後發現系爭球鞋是假鞋，便到警察局告被告詐欺
    ，被告卻執意不退款，為此，爰依侵權行為之法律關係提起
    本件訴訟等語，並聲明：被告應給付原告7,000元，及自110
    年12月3日起至清償日止，按年息百分之5計算之利息暨違約
    金500元。
二、被告則以：我所販售之系爭球鞋並不是假貨，且交易至今已
    超過7、8個月，原告現在才主張，已經拖太久，又原告提出
    之網頁資料並非專業之鑑定單位，無法證明我出售予原告之
    系爭球鞋是假貨等語，資為抗辯，並聲明：原告之訴駁回。
三、得心證之理由：
　㈠本件原告主張其於110年12月3日曾以7,000元向被告購買系爭
    球鞋，原告已於同日匯款7,000元予被告。被告嗣已將系爭
    球鞋交予原告；另原告於收到系爭球鞋後曾向被告告知系爭
    球鞋為假貨等事實，為兩造所不爭執，並有原告所提出之通
    訊軟體LINE對話紀錄1份在卷可查（見本院卷第12至28頁）
    ，此部分事實，堪認為真正。原告主張系爭球鞋因有異味且
    為假貨，被告需就此負侵權行為損害賠償責任乙節，然此為
    被告所否認，並以前詞抗辯。故本件所應審究者為：原告所
    出售之系爭球鞋是否為假貨？原告主張被告應負侵權行為損
    害賠償責任，有無理由？茲分別論述如下：
　㈡按因故意或過失，不法侵害他人之權利者，負損害賠償責任
    。故意以違背善良風俗之方法，加損害於他人者亦同，民法
    第184條第1項定有明文。又此侵權行為之成立，須行為人因
    故意過失不法侵害他人權利，亦即行為人須具備歸責性、違
    法性，並不法行為與損害間有因果關係，始能成立，且主張
    侵權行為損害賠償請求權之人，對於侵權行為之成立要件應
    負舉證責任（最高法院100年度臺上字第328號判決要旨參照
    ）。再按當事人主張有利於己之事實者，就其事實有舉證之
    責任，民事訴訟法第277條亦有規定。又民事訴訟如係由原
    告主張權利者，應先由原告負舉證之責，若原告先不能舉證
    ，以證實自己主張之事實為真實，則被告就其抗辯之事實即
    令不能舉證，或其所舉證據尚有疵累，亦應駁回原告之請求
    （最高法院100年度臺上字第415號判決要旨參照）。
　㈢原告主張系爭球鞋為假貨乙節，固已提出網頁查詢資料1份為
    佐證（見本院卷第30頁），然參諸該網頁資料，並非由可鑑
    定系爭球鞋是否使用類似或近似商標之人或機構所出具，且
    該網頁資料僅有「The check result is NOT PASS」等字句
    ，對於是否係就系爭球鞋所為之鑑定、鑑定系爭球鞋非真品
    之依據、證據等均付之闕如，能否僅以網頁資料即謂系爭球
    鞋為假貨，顯有疑問。
　㈣原告主張被告販售系爭球鞋為假貨，致其陷於錯誤而購入，
    因而受有前述金額之損害乙節，因原告所舉證據不能證明被
    告有何故意或過失之侵權行為事實，且原告就此復不能舉其
    他證據以實其說，故原告依民法侵權行為之規定請求被告給
    付7,000元，及自110年12月3日起至清償日止，按年息百分
    之5計算之利息，暨違約金500元，為無理由，應予駁回。
四、本件係就民事訴訟法第436條之8第1項適用小額程序所為原
    告敗訴之判決，應依職權確定訴訟費用額為1,000元（第一
    審裁判費），應由原告負擔。　　
中　　華　　民　　國　　111 　年　　11　　月　　23　　日
                  士林簡易庭法  官  莊明達
上列正本係照原本作成。
如不服本判決，應於送達後20日內，向本院提出上訴狀並應記載
上訴理由，表明關於原判決所違背之法令及其具體內容與依訴訟
資料可認為原判決有違背法令之具體事實，如於本判決宣示後送
達前提起上訴者，應於判決送達後20日內補提上訴理由書（須附
繕本）。
中　　華　　民　　國　　111 　年　　11　　月　　23　　日
                            書記官  王淳平